臺灣高雄地方法院民事判決
111年度雄簡字第1108號
原      告  陳韋函  
被      告  廖詠辰  
上列當事人間損害賠償(交通)事件，本院於民國111年7月19日言
詞辯論終結，判決如下：
    主      文
被告應給付原告新臺幣貳拾陸萬捌仟肆佰參拾柒元，及自民國一
百一十年十一月十日起至清償日止，按週年利率百分之五計算之
利息。
原告其餘之訴駁回。
訴訟費用陸仟捌佰捌拾元由被告負擔五分之二，餘由原告負擔。
本判決第一項得假執行。但被告以新臺幣貳拾陸萬捌仟肆佰參拾
柒元供擔保後得免為假執行。
    事實及理由
一、原告主張：被告於民國109年12月25日23時40分許，駕駛車
    牌號碼0000-00號自用小客車搭載友人林裕熹，沿高雄市苓
    雅區海邊路由東向西方向行駛，行經永泰南路交岔路口迴轉
    至對向車道，竟疏於注意，不慎擦撞原告所有於路邊停車格
    停放之車牌號碼000-0000號自小客車（下稱系爭車輛），致
    使系爭車輛受有右前輪、右前鋁圈、右前羊角、右前輪軸承
    、右前傳動軸、右前避震器、右前避震器上座、右前煞車盤
    、右前煞車分泵、右前李子串、前平衡桿、右引擎腳、左引
    擎腳、下引擎腳、引擎時規蓋、壓縮機、高壓冷氣管、低壓
    管、引擎下護板、右側護板、右前煞車軟管、冷卻風扇、進
    氣歧管、空氣芯上座、空氣芯下座、前工字樑、前保桿、左
    大燈等零件損壞（下稱系爭事故）。原告因系爭事故支出拖
    車費用新台幣（下同）7,000元及修理費用670,000元（工資
    費用179,724元、零件費用490,276元），爰依侵權行為損害
    賠償法律關係提起本件訴訟等語，並聲明：被告應給付原告
    677,000元，及自支付命令送達翌日起至清償日止，按週年
    利率5％計算之利息。
二、被告則以：對於系爭事故經過事實不爭執，亦不爭執原告所
    請求之拖車費用，惟原告主張之修理費用過高，應予以折舊
    計算，合理價格應落於150,000元至180,000元之間等語置辯
    。並聲明：原告之訴駁回。
三、本院得心證之理由：
    按因故意或過失，不法侵害他人之權利者，負損害賠償責任
    ；汽車、機車或其他非依軌道行駛之動力車輛，在使用中加
    損害於他人者，駕駛人應賠償因此所生之損害，民法第184
    條第1項前段、第191條之2前段分別定有明文。經查，原告
    主張被告具上開侵權行為，致生系爭事故等事實為被告所不
    爭執（本院卷第130頁），並有高雄市警察局道路交通事故
    初步分析研判表、調查紀錄表、酒精測定紀錄表、事故現場
    圖及現場照片等附卷可憑（本院卷第55至73頁），堪認原告
    主張之事實為真正，是原告依侵權行為之法律關係，請求被
    告負擔損害賠償責任，洵屬有據。茲就原告請求被告賠償損
    害項目及金額是否有理，論述如下：㈠
　㈠拖車費用部分：
　　原告主張其因系爭事故共支出拖車費用7,000元，業經其提
    出拖吊費用收據為證（本院卷第17頁至第19頁），核其內容
    均屬必要支出，被告對此亦不爭執（本院卷第110頁），是
    原告拖車費用部分之主張，堪信為真實，應予准許。　
　㈡系爭車輛修理費用部分：
　　按不法毀損他人之物者，被害人得請求賠償其物因毀損所減
    少之價額，民法第196條定有明文。再者，依民法第196條請
    求賠償物被毀損所減少之價額，得以修復費用為估定之標準
    ，但以必要者為限（例如︰修理材料以新品換舊品，應予折
    舊），此有最高法院77年度第9 次民事庭會議決議可資參照
    。經查，原告上開主張業據其提出車輛維修單為證（本院卷
    第21頁至第24頁），經本院核閱屬實，又原告主張系爭車輛
    之修復費用共計670,000元（工資費用179,724元、零件費用
    490,276元），既以新品更換被毀損之舊零件，則原告以修
    繕費作為損害賠償之依據時，自應將零件折舊部分予以扣除
    始屬合理。依行政院所頒固定資產耐用年數表及固定資產折
    舊率表，非運輸業用客車、貨車之耐用年數為5年，依平均
    法計算其折舊結果（即以固定資產成本減除殘價後之餘額，
    按固定資產耐用年數表規定之耐用年數平均分攤，計算折舊
    額），每年折舊率為5分之1，並參酌營利事業所得稅查核準
    則第95條第6項規定「固定資產提列折舊採用定率遞減法者
    ，以1年為計算單位，其使用期間未滿1年者，按實際使用之
    月數相當於全年之比例計算之，不滿1月者，以1月計」，系
    爭車輛自出廠日103年4月（見本院卷第11頁），迄系爭事故
    發生時即109年12月25日，已逾5年耐用年數，則零件扣除折
    舊後之修復費用估定為81,713元【計算式：殘價＝取得成本÷
    （耐用年限＋1）即490,276元÷（5＋1）＝81,713元，元以下四
    捨五入】，加計毋庸折舊之工資費用179,724元（見本院卷
    第21頁），實際之損害額共261,437元（計算式：81,713元＋
    179,724元＝261,437元），逾此部分之主張，尚屬無據，不
    應准許。 
  ㈢據上，原告得請求賠償之金額合計為268,437元（計算式：拖
    車費用7,000元＋系爭車輛修理費用261,437元＝268,437元）
    。
四、綜上所述，原告基於侵權行為損害賠償之法律關係，請求被
    告給付268,437元，及自支付命令送達翌日即110年11月10日
    （本院卷第35頁）起至清償日止，按週年利率5%計算之利息
    ，即屬正當，應予准許，逾此範圍之請求，為無理由，應予
    駁回。
五、本件原告勝訴部分，係就民事訴訟法第427條第1項訴訟適用
    簡易程序所為被告敗訴之判決，爰依同法第389條第1 項第3
    款規定，依職權宣告假執行，並由本院依民事訴訟法第 392
    條第2 項之規定，依職權宣告被告為原告預供擔保，得免為
    假執行。
六、訴訟費用負擔之依據：民事訴訟法第79條。
中　　華　　民　　國　　111 　年　　7 　　月　　29　　日
                   高雄簡易庭   法  官 張茹棻
以上正本係照原本作成。
如不服本判決，應於送達後20日內，向本院提出上訴狀並表明上
訴理由，如於本判決宣示後送達前提起上訴者，應於判決送達後
20日內補提上訴理由書（須附繕本）。 
中　　華　　民　　國　　111 　年　　7 　　月　　29　　日
                                書記官  黃振祐